【裁判字號】    95,交簡上,23
【裁判日期】    950626
【裁判案由】    
【裁判全文】
臺灣彰化地方法院刑事判決            95年度交簡上字第23號
公  訴  人  臺灣彰化地方法院檢察署檢察官
上  訴  人
即  被  告  甲○○
選任辯護人  陳青來  律師
上列上訴人即被告因公共危險案件，不服本院彰化簡易庭九十五
年度彰交簡字第一四五號中華民國九十五年三月二十一日第一審
簡易判決（原聲請簡易判決處刑案號：九十五年度偵字第一五０
二號），提起上訴，本院管轄之第二審合議庭判決如下：
    主  文
上訴駁回。
    事實及理由
一、本案經本院審理結果，認除第一審判決認事用法及量刑均無
    不當，應予維持，並引用第一審判決書記載之事實、證據及
    理由（如附件）。
二、上訴人即被告上訴意旨略以：原審判決過重，且上訴人係自
    首，依法應予減輕其刑，請求撤銷原判決，從輕量刑等語。
三、按道路交通安全規則第一百十四條第二款規定，汽車駕駛人
    飲酒後吐氣所含酒精成份（即濃度）超過每公升零點二五毫
    克以上者，不得駕車，即是基於酒精對人體中樞神經系統有
    麻醉作用，為維護安全駕駛，而為之禁止規定。又按刑法第
    一百八十五條之三所稱服用酒類或其他相類之物，不能安全
    駕駛動力交通工具之公共危險條款，則屬抽象危險犯之規定
    ，此種抽象危險犯係伴隨飲酒過量駕車之行為而當然成立。
    換言之，只需客觀上有此種行為出現，危險即視為存在，是
    否果真肇事，並不影響公共危險罪責之成立，然如確實因之
    駕車肇事，其刑責之明顯性，自更不待言。又參考德國、美
    國之認定標準，對於酒精濃度呼氣已達每公升零點五五毫克
    或血液濃度達百分之零點一一以上，肇事率為一般正常人之
    十倍，認為已達「不能安全駕駛」之標準；至於上揭數值以
    下之行為，如輔以其他客觀事實得作為「不能安全駕駛」之
    判斷，亦認為應依刑法第一百八十五條之三之規定移送，法
    務部八十八年五月十八日法八八檢字第００一六六九號函亦
    採斯旨。而本件被告經測試後，其血液中之酒精濃度已達三
    七九ｍｇ／ｄｌ（即相當於呼氣中酒精濃度既已達每公升一
    點八九五毫克，有鹿基醫院檢驗醫學科快速藥物及毒物檢驗
    報告單一份在卷可稽），且被告所騎乘之車牌號碼Ｇ二Ｃ─
    七六九號重型機車，係於行經彰化縣鹿港鎮○○路○段四六
    號前，撞及路邊之電線桿，致被告因而受傷送醫，此有刑法
    第一百八十五條之三案件測試觀察紀錄表一份在卷可稽，此
    外並有道路交通事故調查報告表（一）（二）、道路交通事
    故現場圖各一份及照片八幀在卷可稽，足認被告顯係酒後意
    識模糊，注意力無法集中，且行車不穩，而撞擊路邊之電線
    桿，是以被告服用酒類不能安全駕駛動力交通工具而駕駛之
    犯行事證已臻明確，洵堪認定。
四、次按自首以對於未發覺之罪投案而接受裁判為要件，如案已
    發覺，則被告縱有投案陳述自己犯罪之事實，亦祇可謂為自
    白，不能認為自首，此有最高法院二十六年上字第四八四號
    判例可資參照。經查，證人乙○○警員到庭證稱：當時因為
    勤務中心通知我，我才過去處理，我到現場後，被告已被送
    到醫院治療，而我在現場查看路旁的電線桿有擦撞情形，且
    車禍地點靠近被告住處，所以我研判為酒駕所造成，我就到
    彰化基督教醫院鹿港分院，當時被告有意識，我就確認機車
    是否被告騎用，被告之父親當時也有在場，我問說：你是否
    為甲○○，被告點頭，後來醫生就說要急救，我就沒有再詢
    問，後來被告要轉院，我就請被告之父親說如果被告傷勢比
    較好的話，再帶過來派出所製作筆錄。（問：你當時是否有
    問被告有喝酒？）因為當時被告不能吹氣，而依照現場的情
    形，我認為被告有喝酒，所以我才會請醫生抽血檢查。而我
    當時只有問被告你是否本人。抽血報告約四十分鐘就會出來
    ，我看到抽血報告就知道被告確有喝酒，且我到醫院急診室
    有聞到酒味。（問：被告是否有主動告訴你有喝酒？）  被
    告並沒有主動告訴我，而被告父親也有過來，他也沒有告訴
    我被告有喝酒等語，故本件被告並無自行申告自己尚未被發
    覺之犯罪行為，而自願接受法院裁判之情形，被告嗣後於九
    十四年十一月二十日至警局製作道路交通事故調查筆錄時，
    雖坦承犯行，祇可謂為自白，不能認係自首，被告辯稱其有
    自首，顯與事實不符，自無可採。
五、本件原審審酌被告犯案情節及被告前於八十九年間，即因酒
    駕肇事致人受傷，且於肇事後逃逸，就酒駕部分判處有期徒
    刑五月，肇事逃逸部分判處有期徒刑九月，應執行有期徒刑
    一年，緩刑五年確定，被訴過失傷害部分則因經告訴人撤回
    告訴，而判決公訴不受理（此有臺灣臺中地方法院八十九年
    度交訴字第一八六號判決及臺灣彰化地方法院刑案資料查註
    紀錄表一份在卷可稽），被告竟於緩刑期內又再犯本案等情
    ，據以論罪科刑，判處被告有期徒刑六月，並諭知易科罰金
    之折算標準，核無違誤或不當，上訴人指摘原判決量刑過重
    ，聲請撤銷原判決，難認有理由，應予駁回其上訴。
據上論斷，應依刑事訴訟法第四百五十五條之一第一項、第三項
、第三百七十三條、第三百六十八條，判決如主文。
本案經檢察官洪紹文到庭執行職務。
中    華    民    國    95    年    6     月    26    日
                        臺灣彰化地方法院刑事第二庭
                            審判長法官    石馨文
                            法      官    李水源
                            法      官    黃齡玉
以上正本證明與原本無異。
本判決不得上訴。
中    華    民    國    95    年    6     月    26    日
                                書記官    梁高賓


司法院資訊處製作；財團法人民間司法改革基金會備份。
